【裁判字號】    90,台上,2418
【裁判日期】    900425
【裁判案由】    盜匪等罪
【裁判全文】
最高法院刑事判決                                九十年度台上字第二四一八號
    上  訴  人  甲○○
右上訴人因盜匪等罪案件，不服台灣高等法院台中分院中華民國九十年一月三十日第
二審判決（八十九年度上訴字第二一八五號，起訴案號：台灣苗栗地方法院檢察署八
十八年度偵字第五五○六號），提起上訴，本院判決如左：
    主  文
上訴駁回。
    理  由
一盜匪部分：
按刑事訴訟法第三百七十七條規定，上訴於第三審法院，非以判決違背法令為理由，
不得為之。是提起第三審上訴，應以原判決違背法令為理由，係屬法定要件。如果上
訴理由狀並未依據卷內訴訟資料，具體指摘原判決不適用何種法則或如何適用不當，
或所指摘原判決違法情事，顯與法律規定得為第三審上訴理由之違法情形，不相適合
時，均應認其上訴為違背法律上之程式，予以駁回。本件上訴人甲○○上訴意旨略稱
：上訴人因逢景氣低迷，工作難找而心情低落、喝酒解憂，告訴人徐細妹卻時常冷嘲
熱諷，指上訴人好逸惡勞，上訴人經不起刺激且酒精作祟，失去理性而動手打告訴人
，並未強盜其財物，告訴人之指述反覆不一，出入極大，其指訴上訴人強盜云云，非
其本意，乃受有心人從旁煽風點火所為加油添醋誣陷之詞，請查明真相等語。
惟查原判決認上訴人有原判決事實欄所載之強盜未遂犯行，係以該事實迭據被害人徐
細妹指訴綦詳，並經目擊證人余庭妹、李俊緯證述屬實，且有被害人受傷之診斷證明
書在卷可稽，上訴人亦供承有打被害人等證據，予以綜合判斷，認上訴人上開犯行，
成立懲治盜匪條例第五條第二項、第一項之罪，於法定刑內量處其刑。並指駁說明上
訴人否認犯罪，何以為卸責之詞，不足採信之理由，且說明上訴人所舉證人劉定坤、
曾瑞雄無法證明事發當日有否與上訴人在一起釣魚，不足為有利上訴人之證明。所為
論斷，均有卷存證據資料可資覆按。查被害人始終指訴上訴人有向其脅迫要錢及強脫
其無名指上之金戒指，但因戒指太緊而未得逞之犯行，僅所述細節有時較簡略，並無
供述反覆、出入極大情事。上訴意旨謂被害人所述反覆不一，非其本意，係受人慫恿
誣告上訴人云云，重為事實之爭執，任意指摘原判決不當，顯非依據卷內資料執為指
摘之合法第三審上訴理由，揆諸首開說明，此部分之上訴違背法律上之程式，應予駁
回。
二恐嚇部分：
按刑事訴訟法第三百七十六條所列各罪之案件，經第二審判決者，不得上訴於第三審
法院，法有明文。本件上訴人甲○○所犯恐嚇危害安全罪部分，原審係依刑法第三百
零五條論處罪刑，核屬刑事訴訟法第三百七十六條第一款之案件。依首開說明，既經
第二審判決，自不得上訴於第三審法院，上訴人竟復提起上訴，顯為法所不許，應予
駁回。
據上論結，應依刑事訴訟法第三百九十五條前段，判決如主文。
中      華      民      國     九十     年      四      月    二十五    日
                              最高法院刑事第八庭
                                  審判長法官  張  信  雄
                                        法官  賴  忠  星
                                        法官  張  清  埤
                                        法官  張  淳  淙
                                        法官  林  永  茂
       右正本證明與原本無異
                                              書  記  官
中      華      民      國     九十     年      五      月      一      日


司法院資訊處製作；財團法人民間司法改革基金會備份。
